【裁判字號】    92,簡上,75
【裁判日期】    920625
【裁判案由】    毒品危害防制條例
【裁判全文】
台灣台北地方法院刑事判決                          九十二年度簡上字第七五號
    上  訴  人
    即  被  告  甲○○
右上訴人因違反毒品危害防制條例案件，不服本院簡易庭於中華民國九十二年一月二
十一日第一審簡易判決（九十二年度簡字第一五八號，聲請簡易處刑案號：台灣台北
地方法院檢察署九十一年度偵字二三九五八號），提起上訴，本院管轄第二審合議庭
判決如左：
    主  文
上訴駁回。
    事  實
一、甲○○於民國九十一年六月一日凌晨三時許，在位於台北市中山區○○○路○段
    二一七號地下室之「轉捩點PUB」內，自姓名年籍不詳綽號「小林」之成年友人
    處取得第二級毒品含有ＭＤＡ、ＭＤＭＡ四顆（淨重０‧八公克）而持有之，嗣
    於同日凌晨三時二十五分許，為警在「轉捩點PUB」內查獲，並扣得上開毒品第
    二級毒品ＭＤＡ、ＭＤＭＡ四顆，因而偵知上情。
二、案經台北市政府警察局中山分局報告台灣台北地方法院檢察署檢察官聲請簡易判
    決處刑。
    理  由
一、訊之被告固不否認有於前揭時間地點，因第二級毒品ＭＤＡ、ＭＤＭＡ四顆為警
    查獲之事實，惟否認有持有之行為，辯稱：第二級毒品ＭＤＭＡ四顆並非其所有
    ，當警察臨檢時，舞廳內之人知道就將東西亂丟，丟到伊處，伊就將之撥開，卻
    被警察看到，就認係伊持有施用，後驗尿確定沒有施用，才告持有，伊在警訊時
    及第一次偵查中，因為會害怕所以亂說等語。然查，前揭事實，業據被告於警訊
    時供稱：「該四顆搖頭丸ＭＤＭＡ並非我所有，是我朋友綽號『小林』的男子託
    我保管的，『小林』則於警方臨檢前約半小時稱要出去找朋友後即離去」、「（
    警方聯檢時在你沙發座椅旁發現四顆搖頭丸ＭＤＭＡ，你並坦承看到警察因一時
    害怕而用手將其塞入座椅深處而仍被查獲？）我因係朋友託我保管，故我怕被查
    到而有正常之反應」等語（偵卷第八頁參見）、於第一次偵查中稱：「（搖頭丸
    如何來？）幫一位綽號叫『小林』之人拿著，他說要去找朋友，一、二星期前在
    西門町認識的」等語（核退卷第四頁參見）綦詳；次查：被告於同日接受警訊及
    偵查時，均已向員警及檢察官表明並未有施用毒品之行為，而將查獲當時所採集
    之尿液檢驗結果，呈安非他命及鴉片類藥物陰性反應，而由台灣台北地方法院檢
    察署檢察官以九十一年度毒偵字第二五二四號不起訴處分在案，足見被告於警訊
    偵查時均能自由陳述並未受有何不當訊問之情形，則如其所辯扣案之毒品並非其
    所持有乃係他人丟至伊處等情，則其於警訊偵查中自可將事實陳述明確，斷無虛
    偽陳述編篡來源之必要，足見於警訊以及第一次偵查中所述之情節屬實，足堪採
    信；再查，被告曾因妨害風化罪嫌經台灣台北地方法院檢察署檢察官以九十年度
    偵字第九九五三號聲請簡易判決，而由本院以九十一年簡字第一五一七號審理在
    案，有被告全國前案紀錄表附卷可稽，是被告於本件經警查獲前，即已因案接受
    警訊偵查之程序，益徵其所辯因一時害怕而為該陳述等語，顯不足採；末查：扣
    案之四顆藥丸，經鑑定結果係含有第二級毒品ＭＤＡ、ＭＤＭＡ成分（淨重０‧
    八公克），亦有台北市政府警察局九十一年十月三日北市鑑毒字第六０七號鑑驗
    通知書一份在卷可稽，是本件事證明確，被告犯行應堪認定。
二、核被告所為，係犯毒品危害防制條例第十一條第二項之持有第二級毒品罪。原審
    依刑事訴訟法第四百四十九條第一項前段、第三項、第四百五十條第一項、第四
    百五十四條第二項，毒品危害防制條例第十一條第二項、第十八條第一項前段，
    刑法第十一條前段、第四十一條第一項前段，罰金罰鍰提高標準條例第二條之規
    定，量處被告拘役三十日，如易科罰金，以三百元折算一日，扣案含有第二級毒
    品ＭＤＡ、ＭＤＭＡ成分之藥丸四顆（毛重０‧八公克）沒收銷燬之，其認事用
    法，均無違誤，量刑亦屬妥適，上訴意旨猶執上開辯詞，提起上訴，指摘原判決
    不當，非有理由，應予駁回。
三、據上論斷，應依刑事訴訟法第四百五十五條之一第一項、第三項、第三百六十八
    條，判決如主文。
本案經檢察官黃東焄到庭執行職務。
中      華      民      國    九十二    年      六      月    二十五    日
                            台灣台北地方法院刑事第一庭
                                    審  判  長  法  官  陳興邦
                                                法  官  唐于智
                                                法  官  蘇嘉豐
右正本證明與原本無異。
不得上訴。
                                                書記官  蘇靜紅
中      華      民      國    九十二    年      六      月    二十五    日
附錄本案論罪科刑法條全文：
毒品危害防制條例第十一條第二項：
持有第二級毒品者，處二年以下有期徒刑、拘役或新台幣三萬元以下罰金。


司法院資訊處製作；財團法人民間司法改革基金會備份。
